【裁判字號】    93,訴,1497
【裁判日期】    950111
【裁判案由】    毒品危害防制條例
【裁判全文】
臺灣臺北地方法院刑事判決      九十三年度訴字第一四九七號
公  訴  人  臺灣臺北地方法院檢察署檢察官
被      告  甲○○
上列被告因違反毒品危害防制條例案件，經檢察官提起公訴（九
十三年度毒偵字第一九四二號），本院判決如下：
    主  文
甲○○被訴施用第一級毒品部分公訴不受理；被訴施用第二級毒
品部分免訴。
    理  由
一、公訴意旨略以：被告甲○○前因施用第一級、第二級毒品案
    件，經臺灣臺北地方法院檢察署以八十八年度毒偵字第一一
    三八號、八十八年度毒偵緝字第九八號起訴並聲請強制戒治
    ，經法院裁定後，於民國九十一年一月八日強制戒治執行完
    畢。被告於強制戒治執行完畢五年內，即九十三年七月五日
    凌晨一時許為警查獲採尿前九十六小時內某時，在不詳處所
    復施用第一級毒品海洛因及第二級毒品安非他命，為警於上
    述時間在臺北市○○區○○路三段三五二巷口查獲，並自被
    告身上扣得海洛因注射針筒一支，及在同行友人林錦宏身上
    扣得第二級毒品安非他命一包。因認被告涉犯毒品危害防制
    條例第十條第一項、第二項施用第一、二級毒品罪嫌等語。
二、按已經提起公訴或自訴之案件，在同一法院重行起訴者，應
    諭知不受理之判決，刑事訴訟法第三百零三條第二款定有明
    文。次按連續犯或牽連犯之行為業經就一部分起訴者，依審
    判不可分之原則，其起訴效力及於全部，不能就其他部分，
    另案再行起訴。如其他部分在同一法院重行起訴時，則應依
    刑事訴訟法第三百零三條第二款，就後繫屬之案件諭知不受
    理之判決（最高法院八十六年度臺上字第一六四七號判決參
    照）。再按刑事訴訟法第三百零二條第一款規定，案件曾經
    判決確定者，應為免訴之判決，係以同一案件，已經法院為
    實體上之確定判決，該被告應否受刑事制裁，既因前次判決
    而確定，不能更為其他有罪或無罪之實體上裁判，此項原則
    ，關於實質上一罪或裁判上一罪，其一部事實已經判決確定
    者，對於構成一罪之其他部分，固亦均應適用，但此種事實
    係因審判不可分之關係在審理事實之法院，就全部犯罪事實
    ，依刑事訴訟法第二百六十七條規定，本應予以審判，故其
    確定判決之既判力自應及於全部之犯罪事實，惟若在最後審
    理事實法院宣示判決後始行發生之事實，既非該法院所得審
    判，即為該案判決之既判力所不能及（最高法院三十二年上
    字第二五七八號判例參照），是既判力對於時間效力之範圍
    應以最後審理事實法院之宣示判決日為判斷之標準，而上開
    判例稱「最後審理事實法院」而非謂「最後事實審」，顯然
    不限於二審判決，因而在未經上訴於二審法院之判決，亦屬
    相同，否則，如認判決在一審確定者，其既判力延伸至確定
    之時則於第一審法院宣示判決後因被告逃匿無法送達延宕確
    定日期，在此期間，被告恣意以概括之犯意連續為同一罪名
    之犯行，而受免訴判決，其有違公平正義原則，實非確當（
    最高法院八十二年度第四次刑事庭會議(一)刑事決議參照）。
三、查「甲○○前曾於八十六年十月間因藥事法案件，經臺灣臺
    北地方法院判處有期徒刑七月確定，於八十八年二月十一日
    執行完畢，又於八十七年四月間因施用毒品案件，經觀察勒
    戒期滿，由臺灣臺北地方法院檢察署檢察官於八十七年十二
    月七日，以八十七年度偵字第七四五二號為不起訴處分確定
    ，再因施用第一、二級毒品案件，由臺灣臺北地方法院檢察
    署檢察官聲請裁定送強制戒治並提起公訴，其強制戒治於九
    十年一月二日期滿，並經臺灣臺北地方法院於八十九年七月
    二十七日以八十九年訴字第九四二號判處應執行有期徒刑一
    年二月確定，嗣又因贓物、恐嚇、違反毒品危害防制條例等
    案件，分別經本院及臺灣高等地方法院被判處恐嚇罪有期徒
    刑八月、毒品危害防制條例有期徒刑八月、八月、贓物罪有
    期徒刑五月、六月，經臺灣高等法院合併定應執行刑有期徒
    刑二年六月，於九十二年七月七日縮短刑期假釋出監，於九
    十三年六月五日縮刑滿執行完畢，詎仍不知悔改，竟分別基
    於連續施用第一級毒品海洛因之概括犯意，自九十三年六月
    十九日起至九十四年六月十七日止及連續施用第二級毒品安
    非他命之概括犯意，自九十三年六月十九日起至九十四年六
    月十五日止，先後在臺北市木柵、新店、中和市○○路及中
    和市區等其工作之地點附近，連續施用第一級毒品海洛因及
    第二級毒品安非他命，分別為警於九十三年年六月二十六日
    凌晨四時許，在臺北市○○區○○路四段一四九巷內查獲，
    並扣得其所有第一級毒品海洛因一包（淨重○‧三六公克）
    、第二級毒品安非他命一包（淨重○‧二公克）及其所有供
    施用第一級毒品海洛因所用之注射針筒一支；於九十三年七
    月五日凌晨一時許，在臺北市○○區○○路三段三五二巷查
    獲，並扣得其所有供施用第一級毒品海洛因所用之注射針筒
    一支；另於九十四年一月二十五日上午十一時三十分許，在
    臺北縣中和市○○路一一○號二樓查獲，並扣得其所有之海
    洛因殘渣袋二包（殘渣無法析離秤重）、其所有供施用第一
    級毒品海洛因所用之注射針筒三支、供施用第二級毒品安非
    他命所用之吸食器一具、吸管一支；於九十四年四月十九日
    凌晨三時，在臺北市○○區○○街一○一號前，為警攔檢查
    獲，並扣得第一級毒品海洛因一包（淨重○‧一二公克）及
    施用第一級毒品海洛因所用之注射針筒一支、分裝塑膠棒一
    支。」等事實，為本院九十四年七月十二日九十三年度訴字
    第一四五○號宣示判決筆錄所認定（該案係於九十三年十月
    二十九日繫屬本院），復經臺灣高等法院於九十四年十二月
    十九日以九十四年度上訴字第二八六四號刑事判決駁回上訴
    （第一級毒品部分迄本案判決時尚未確定，第二級毒品部分
    不得上訴已確定），有各該宣示判決筆錄、刑事判決、臺灣
    高等法院前案紀錄表各一份在卷可稽（見本院卷第七十三頁
    至第七十四頁、第一○二頁至第一○三頁、第一○四頁至第
    一一九頁），足見本案與前開先繫屬之連續施用毒品犯行間
    ，確屬連續犯之裁判上一罪關係。公訴人就業經起訴之同一
    連續施用海洛因及安非他命案件，復向本院起訴，並於九十
    三年十一月九日繫屬於本院，揆諸前揭規定及說明，本案被
    告被訴之上開施用海洛因及安非他命犯行，自為前揭施用毒
    品案件起訴及既判力之效力所及，不得另案再行起訴，爰不
    經言詞辯論，就被告被訴施用第一級毒品部分，逕為不受理
    判決之諭知，就其被訴施用第二級毒品部分，逕為免訴判決
    之諭知。
據上論斷，應依刑事訴訟法第三百零二條第一款、第三百零三條
第二款、第三百零七條，判決如主文。
中    華    民    國  九十五  年    一    月   十一   日
                          臺灣臺北地方法院刑事第十四庭
                              審判長法  官  吳靜怡
                                    法  官  李家慧
                                    法  官  孫萍萍
以上正本證明與原本無異。
如不服本判決，應於判決送達後十日內，向本院提出上訴狀。
                                    書記官  張汝琪
中    華    民    國  九十五  年    一    月   十一   日


司法院資訊處製作；財團法人民間司法改革基金會備份。
